臺灣桃園地方法院刑事裁定　　　　　　　 96年度聲再字第6號
再審聲請人
即受判決人　甲○○
選任辯護人　陳鄭權律師
上列聲請人因違反槍砲彈藥刀械管制條例案件，對於本院於中華
民國95年12月11日所為95年訴字第2212號確定判決（偵查案號：
桃園地方法院檢察署95年度偵字第13408 號），聲請再審，本院
裁定如下：
    主  文
再審之聲請駁回。
    理  由
一、聲請意旨略以：（一）於偵查中，檢察官硬要聲請人承認有
    製造販賣槍砲之事實，並以羈押聲請人為由，要求聲請人承
    認沒有做的事情，檢察官並說有人證可以證明聲請人有販賣
    槍砲之事實，然卻一直沒有傳喚證人與聲請人對質，後經檢
    察官起訴，聲請人已被羈押5 個多月，於本院開庭時，承審
    法官即向聲請人表示如聲請人要認罪協商，關於檢察官起訴
    聲請人之事實，即使聲請人沒有做，亦須承認，然因聲請人
    為顧及公司之生意及請求交保，迫於無奈只好答應接受認罪
    協商，公訴檢察官亦將聲請人之罪名由製造販賣槍砲改為製
    造槍砲，是以原判決並未就檢察官所提出之證人加以訊問，
    其顯有證據漏未審酌之情形。（二）按聲請人雖迫於無奈而
    認罪協商，然原審判決亦應調查其他必要之證據，以察聲請
    人之自白是否與事實相符，但原審所扣得具殺傷力之子彈5
    顆（其中2 顆因試射而滅失）、已擊發口徑9mm 制式銅包衣
    彈頭3 顆、已擊發口徑0 點3 吋制式銅包衣彈頭1 顆、其所
    有供犯罪所用之不具殺傷力之子彈半成品3 顆、金屬彈殼62
    顆、油標尺1 支、老虎鉗1 支、固定老虎鉗1 支、喜得釘1
    批、黑色火藥1 包、銼刀10支、圓砂輪2 支、帶柄砂輪3 包
    、銅條9 支、螺絲起子1 組、鋼鋸1 支，是否為聲請人所有
    ？（現場為一廢棄鐵皮屋，任何人均可自由出入），上述不
    具殺傷力之子彈半成品、油標尺、老虎鉗等工具，是否即為
    製造槍砲之工具？原審皆未加以詳查，故原判決實有足生影
    響於判決之重要新證據漏未審酌，足使聲請人應受無罪之判
    決。（三）又當初市刑大於聲請人住處搜到之工具，根本非
    製造槍砲之工具，在現場僅有1 支不能擊發之空氣槍，然市
    刑大卻將上開工具硬拗為聲請人製造槍砲之工具，且聲請人
    雖有違反槍砲彈藥刀械管制條例之前科，然為民國89年間之
    事，聲請人早已改過自新，從事汽車相關工作，年薪約為新
    台幣90萬元，有95年扣繳憑單可證，另聲請人於96年3 月12
    日，亦聲請設立正浩德車業有限公司，有桃園縣政府營利事
    業登記證為憑，聲請人何須冒險製造槍砲，足證聲請人並無
    動機，然原判決對上開證據均未加以審酌，原判決實有足生
    影響於判決之重要新證據漏未審酌，足使聲請人應受無罪之
    判決等語。綜上所述，爰依刑事訴訟法第420 條第1 項第6
    款聲請再審云云。
二、按有罪之判決確定後，因發現確實之新證據，足認受有罪判
　　決之人應受無罪、免訴、免刑或輕於原判決所認罪名之判決
    者，為受判決人之利益，得聲請再審，刑事訴訟法第420 條
    第1 項第6 款定有明文。而所謂「發現確實之新證據」，係
    指該證據於事實審法院判決前業已存在，為法院、當事人所
    不知，不及調查斟酌，至其後始行發現，且就證據本身形式
    觀察，固不以絕對不須經過調查程序為條件，但必須顯然可
    認為足以動搖原有罪之確定判決，而為受判決人無罪、免訴
    、免刑或輕於原判決所認罪名之判決者為限。亦即該「新證
    據」須可認為確實具有足以動搖原確定判決，而對受判決人
    為更有利判決之「確實性」外，尚須具備該證據係在事實審
    法院於判決前已存在，因未經發現，不及調查斟酌，或審判
    時未經注意，至其後始行發現之「嶄新性」特質，二者均屬
    不可或缺，倘若未具備上開「確實性」與「嶄新性」二種聲
    請再審新證據之特性，即不能據為聲請再審之原因（最高法
    院90年度台抗字第71號裁定意旨參照）。又所謂「確實之新
    證據」，固非以絕對不須經過調查程序為條件，但必須可認
    為確實足以動搖原確定判決而為受判決人有利之判決者為限
    ，倘受判決人因對有利之主張為原審所不採，事後提出證明
    ，以圖證實在原審前所為有利之主張為真實，據以聲請再審
    ，該項證據既非判決後所發見，顯難憑以聲請再審。且若在
    客觀上就其之真實性為如何，尚欠明瞭，非經相當之調查，
    不能辨其真偽，即與確實新證據之「確實」含義不符，自難
    採為聲請再審之理由（最高法院86年度台抗字第477 號判決
    要旨、50年度台抗第104 號判例要旨、85年度台抗字第424
    號判決要旨參照）。
三、經查：
（一）本件聲請人所涉違反槍砲彈藥刀械管制條例之犯行，業經
      本院於95年12月11日，以95年度訴字第2212號判決判處有
      期徒刑1 年7 月，併科罰金新台幣20萬元，如易服勞役，
      以罰金總額與6 個月之日數比例計算，並於96年1 月5 日
      確定（下稱系爭案件），此有前開本院宣示判決筆錄及臺
      灣高等法院被告全國前案紀錄表各1 份在卷可稽，並經本
      院調取本院95年度訴字第2212號案卷核閱屬實。
（二）本件聲請人固以原判決並未就檢察官所提出之證人加以訊
      問，其顯有證據漏未審酌之情形，及原審就上開扣案物品
      是否為聲請人所有；上述不具殺傷力之子彈半成品、油標
    　尺、老虎鉗等工具，是否即為製造槍砲之工具等節，皆未
      加以詳查，又原判決未審酌聲請人所提出之上開95年扣繳
      憑單、桃園縣政府營利事業登記證，是原判決實有足生影
      響於判決之重要新證據漏未審酌，足使聲請人應受無罪之
      判決之情形為由，聲請再審。然被告本件被訴涉犯槍砲彈
      藥刀械管制條例第12條第1 項、第5 項之未經許可製造子
      彈既、未遂罪，經檢察官提起公訴後，被告於系爭案件本
      院準備程序中坦白承認犯行，復經本院合議庭裁定由受命
      法官獨任進行簡式審判程序，又因被告與檢察官於審判外
      進行協商程序，達成協商合意，經由檢察官聲請改依協商
      程序而為判決，遍閱全卷，於系爭案件本院審理中，檢察
      官並無聲請傳喚或提出任何證人，實已不知聲請人所指之
      證人為何，聲請人亦未能具體指明檢察官提出之證人；況
      本院於系爭案件協商程序中已先依法告知聲請人：「如利
      用協商程序判決，被告將喪失受法院依通常程序公開審判
      之權利、保持緘默之權利、與證人對質或詰問證人之權利
      。」等事項，而聲請人仍當庭表示與檢察官達成協商合意
      ，並表示達成協商合意係出於自由意志，有系爭案件本院
      95年11月27日簡式審判筆錄可稽，足見聲請意旨所指原判
      決並未就檢察官所提出之證人加以訊問，其顯有證據漏未
      審酌之情形云云，尚乏所據。另上開扣案物品之存在一情
      ，聲請人在事實審法院判決前應早已知悉，而非被告於事
      實審法院判決前所不知，致不及調查斟酌，而於其後始行
      發現；至聲請人以其早已改過自新，從事汽車相關工作，
      年薪約為新台幣90萬元，且其於96年3 月12日，亦聲請設
      立正浩德車業有限公司，足證其並無動機，而提出上開95
      年扣繳憑單、桃園縣政府營利事業登記證為佐，惟查，聲
      請人所提出之上開95年扣繳憑單、桃園縣政府營利事業登
      記證，僅能證明聲請人於95年、96年間之工作收入情形，
      而其中聲請人於96年3 月12日聲請設立正浩德車業有限公
      司一情，即非於事實審法院判決前業已存在，且亦要無法
      憑上開95年扣繳憑單、桃園縣政府營利事業登記證，即為
      聲請人有利之認定，故依該證據並無法動搖原有罪之確定
      判決，而為受判決人無罪判決，參諸前揭說明，聲請人所
      提出之證據，均未合於刑事訴訟法第420 條第1 項第6 款
      「新證據」之要件，從而，聲請意旨所指原判決實有足生
      影響於判決之重要新證據漏未審酌，足使聲請人應受無罪
      之判決之情形，於法未合，亦委無可取。
四、綜上所述，聲請人再審之聲請，洵無理由，礙難准許。爰依
    刑事訴訟法第434條第1項之規定，裁定如主文。
中　　華　　民　　國　　96　　年　　7 　　月　　30　　日
                        刑事第十二庭審判長法　官  游紅桃
                                          法  官  陳雪玉
                                          法  官  王美玲
以上正本證明與原本無異。
如不服本裁定，應於裁定送達後5 日內向本院提出抗告狀。
                                          書記官  吳玉蘭
中　　華　　民　　國　　96　　年　　7 　　月　　30　　日
